# 免租期重算租金与预付下年度租金是否能对冲

提问人：ursula2013 时间：2018-03-03 18:45:35
A公司 与B公司租入 地块，免租 5 个月，根据财政部 2007 年 11 月 16 日发布的财会[2007]14号《企业会计准则解释第 1 号》重算租金，计入应付账款，但租金支付方式是 上季度末付当季度租金，存在预付，上述两笔租金是否能能够对冲？还是应该当作不同业务，分别挂账。求大侠

回答人：chenyiwei
实际发生的预付租金和会计上按上述方法计算的应付账款（或其他应付款）可以抵销后按净额列报。